【裁判字號】    97,訴,4572
【裁判日期】    980311
【裁判案由】    毒品危害防制條例
【裁判全文】
臺灣臺中地方法院刑事判決              97年度訴字第4572號
公  訴  人  臺灣臺中地方法院檢察署檢察官
被      告  甲○○
                    （現於臺灣臺中監獄執行中）
上列被告因違反毒品危害防制條例案件，經檢察官提起公訴（97
年度毒偵字第2903號、第4679號），被告於準備程序就被訴事實
為有罪之陳述，經本院合議庭裁定宜由受命法官獨任改行簡式審
判程序審理，判決如下：
    主    文
甲○○施用第一級毒品，累犯，處有期徒刑捌月；又施用第一級
毒品，累犯，處有期徒刑玖月，扣案之第一級毒品海洛因拾貳包
（合計淨重壹點柒柒公克、空包裝總重貳點柒零公克）均沒收銷
燬之。應執行有期徒刑壹年貳月，扣案之第一級毒品海洛因拾貳
包（合計淨重壹點柒柒公克、空包裝總重貳點柒零公克）均沒收
銷燬之。
    犯罪事實
一、甲○○前於民國95年間，因施用毒品案件，經依本院裁定送
    觀察勒戒後，認有繼續施用毒品之傾向，再經本院裁定令入
    戒治處所施以強制戒治，於96年9月14日執行完畢釋放，並
    經臺灣臺中地方法院檢察署檢察官於96年9月26日以96年度
    戒毒偵字第178號為不起訴處分確定。復於93年間，因竊盜
    案件，經本院於93年11月23日以93年度中簡字第2948號判處
    有期徒刑6月確定，甫於94年9月15日縮短刑期執行完畢出監
    。詎甲○○猶不知悔改，不思戒絕毒品，於前開強制戒治執
    行完畢釋放後5年內，復各基於施用第一級毒品之犯意，先
    後於97年3月14日下午某時及97年8月28日9時許，在臺中市
    ○○○路之旱溪公園內及臺中市樂業公園內，均以將海洛因
    摻水置入注射針筒內再注射入體內之方式，分別施用第一級
    毒品海洛因各1次。嗣先於97年3月15日18時許，因形跡可疑
    ，為警在臺中市○○路與自由路口處攔檢盤查查獲；再於97
    年8月28日16時50分許，為警在臺中市○區○○路193巷4號
    前因另案通緝查獲，並當場扣得第一級毒品海洛因12包（合
    計淨重1.77公克，空包裝總重2.70公克）。前後經警採集其
    尿液送檢驗結果均呈毒品海洛因代謝物可待因、嗎啡陽性反
    應，始悉上情。
二、案經臺中市警察局第二分局、第六分局報告臺灣臺中地方法
    院檢察署檢察官偵查起訴。
    理    由
一、按本件被告甲○○所犯均係死刑、無期徒刑、最輕本刑為3
    年以上有期徒刑以外之罪，其於準備程序就前揭被訴事實為
    有罪之陳述，經受命法官告知簡式審判程序之旨，並聽取其
    與公訴人之意見後，本院認無不得或不宜改依簡式審判程序
    進行之處，爰依刑事訴訟法第273條之1第1項，裁定本件由
    受命法官獨任進行簡式審判程序，合先敘明。
二、訊據被告甲○○對於上開犯罪事實於本院審理中供承不諱，
    而被告先後為警查獲後，經警採取被告之尿液送檢驗結果，
    確均呈現海洛因代謝物之可待因、嗎啡陽性反應，此有中山
    醫學大學附設醫院檢驗科藥物檢測中心尿液檢驗報告書及臺
    中市警察局第二分局、第六分局尿液代號與真實姓名對照表
    等件存卷可稽，復有海洛因12包（合計淨重1.77公克、空包
    裝總重2.70公克）扣案可證，而扣案之海洛因12包，經送驗
    結果判定，確均為海洛因，此亦有法務部調查局97年10月8
    日調科壹字第09723039500號鑑定書1份在卷足憑，足見被告
    上開自白，核與事實相符，應可採信。又被告前於95年間，
    因施用毒品案件，經依本院裁定送觀察勒戒後，認有繼續施
    用毒品之傾向，再經本院裁定令入戒治處所施以強制戒治，
    於96年9月14日執行完畢釋放，並經臺灣臺中地方法院檢察
    署檢察官以96年度戒毒偵字第178號為不起訴處分確定，有
    臺灣臺中地方法院檢察署刑案資料查註紀錄表及臺灣高等法
    院被告前案紀錄表各1份在卷可稽，被告於經強制戒治執行
    完畢釋放後，5年內復施用第一級毒品海洛因，係再犯毒品
    危害防制條例第10條之罪堪以認定，本案事證明確，被告犯
    行洵堪認定，應依法論科。
三、核被告所為，均係犯毒品危害防制條例第10條第1項之施用
    第一級毒品罪。其各持有第一級毒品之低度行為，復為施用
    第一級毒品之高度行為所吸收，均不另論罪。被告上開分別
    用第一級毒品海洛因之行為，地點不同、時間相間5月有餘
    ，犯意各別，應予分論併罰。又查被告前於93年間，因竊盜
    案件，經本院於93年11月23日以93年度中簡字第2948號判處
    有期徒刑6月確定，甫於94年9月15日縮短刑期執行完畢出監
    ，此有臺灣臺中地方法院檢察署刑案資料查註紀錄表及臺灣
    高等法院被告前案紀錄表各1份在卷可按，被告前受有期徒
    刑之執行完畢後，5年以內故意再犯本件有期徒刑以上之2罪
    ，均為累犯，應各依刑法第47條第1項之規定，均加重其刑
    。爰審酌被告前因施用毒品之犯行，經歷觀察勒戒、強制戒
    治之機會，仍無法戒除施用毒品之惡習，猶故態復萌，施用
    毒品不輟，無視於毒品對於自身健康之嚴重傷害及國家對於
    杜絕毒品犯罪之禁令，惟因施用毒品本身係屬自戕行為，對
    於社會所產生之潛在危害性尚屬輕微，為兼顧被告斷絕生理
    成癮性及心理依賴性之必要，且念及其施用毒品並無危害他
    人及施用之次數，暨其犯後於本院審理中坦承犯行，態度尚
    稱良好等一切情狀，就其所犯各罪分別量處如主文所示之刑
    ，並定其應執行之刑，以示儆懲。扣案之海洛因12包（合計
    淨重1.77公克，空包裝總重2.70公克），均係屬毒品危害防
    制條例第2條第2項第1款所規範之第一級毒品，不問屬於被
    告與否，爰均依毒品危害防制條例第18條第1項前段之規定
    ，併予諭知沒收銷燬之。
據上論斷，應依刑事訴訟法第273條之1第1項、第299條第1項前
段，毒品危害防制條例第10條第1項、第18條第1項前段，刑法第
11條、第47條第1項、第51條第5款，判決如主文。
本案經檢察官乙○○到庭執行職務
中    華    民    國    98    年    3     月    11    日
                  臺灣臺中地方法院刑事第十五庭
                      法  官  吳崇道
上正本證明與原本無異。
如不服本判決，應於收受送達後10日內向本院提出上訴書狀（應
敘述具體理由並附繕本）。
上訴書狀如未敘述理由，應於上訴期間屆滿後20日內補提理由書
於本院。
                      書記官  黃舜民
中    華    民    國    98    年    3     月    11    日
附錄論罪科刑法條：
毒品危害防制條例第十條：
施用第一級毒品者，處六月以上五年以下有期徒刑。
施用第二級毒品者，處三年以下有期徒刑。


司法院資訊處製作；財團法人民間司法改革基金會備份。
